臺灣高等法院高雄分院刑事判決　　　　93年度上訴字第1255號
　　上　訴　人　臺灣屏東地方法院檢察署檢察官
　　被　　　告　乙○○
上列上訴人因被告違反毒品危害防制條例案件，不服臺灣屏東地
方法院93年度訴字第691 號中華民國93年10月13日第一審判決（
起訴案號：臺灣屏東地方法院檢察署93年度毒偵字第1435號、移
送併辦案號：同署93年度毒偵字第1971號、臺灣高雄地方法院檢
察署93年度毒偵字第3384號），提起上訴，本院判決如下：
    主  文
原判決撤銷。
乙○○連續施用第一級毒品，累犯，處有期徒刑壹年。
注射針筒貳支沒收。
    事  實
一、乙○○曾因違反戡亂時期肅清煙毒條例、麻醉藥品管理條例
    、分別經臺灣高等法院高雄分院、原審法院判處有期徒刑3
    年6 月、4 月確定，合併應執行有期徒刑3 年8 月確定，又
    陸續因搶奪、竊盜、違反毒品危害防制條例案件，經原審法
    院分別判處有期徒刑7 月、4 月、9 月確定入獄執行，其間
    曾假釋出獄付保護管束，嗣因違反保護管束情節重大，經法
    院撤銷假釋入獄服殘餘刑期，甫於民國92年8 月21日縮短刑
    期執行完畢出獄。復因施用毒品案件，經原審法院裁定送觀
    察、勒戒後，認為無繼續施用毒品之傾向，經臺灣屏東地方
    法院檢察署檢察官於87年8 月20日以87年度偵字第1692號、
    87年度偵字第2243號、87年度偵字第2369號為不起訴處分確
    定。又於89年間再度施用毒品案件，經原審法院裁定送觀察
    、勒戒後，認為有繼續施用毒品之傾向，經臺灣屏東地方法
    院檢察署檢察官提起公訴及聲請強制戒治，刑責部分經原審
    法院於90年7 月30日以90年度訴字第321 號判處有期徒刑9
    月確定；而強制戒治部分，經原審法院裁定令入戒治處所施
    以強制戒治，因其戒治成績經評定為合格而經原審法院裁定
    停止戒治，所餘戒治期間交付保護管束，保護管束並於91年
    5 月19日期滿。詎仍不知悔改，於前開強制戒治執行完畢後
    5 年內，復基於施用第一級毒品海洛因之概括犯意，自92年
    8 月底某日起，迄93年8 月24日16時許，在其屏東縣萬丹鄉
    ○○村○○路31之8 號住處，或萬丹鄉省道旁，以每日施用
    1 次之頻率，將海洛因摻水以針筒注射血管之方式，連續施
    用第一級毒品海洛因多次。嗣先於93年6 月15日上午9 時許
    ，在屏東縣麟洛鄉○○村○○道路為警查獲；又93年6 月26
    日16時15分許，在高雄縣大寮鄉萬客隆後方立德路為警查獲
    ，並扣得其所有預備供施用海洛因使用之注射針筒2 支；再
    於93年8 月3 日20時許，在其屏東縣萬丹鄉○○村○○路31
    之8號住處為警查獲。
二、案經屏東縣警察局屏東分局移送臺灣屏東地方法院檢察署檢
    察官偵查起訴暨高雄縣警察局鳳山分局移送臺灣高雄地方法
    院檢察署檢察官移送併辦。
    理  由
一、訊據被告乙○○對右揭時、地連續施用第一級毒品海洛因之
    事實供承不諱，並有被告所有供預備施用海洛因使用之注射
    針筒2 支扣案足稽，且被告於93年6 月15日上午10時許、同
    年月6 月26日17時43分許及同年8 月4 日17時許，分別為警
    採集其尿液送驗結果，均呈嗎啡陽性反應，有屏東縣衛生局
    煙毒及麻醉藥品類委託檢驗結果通知書2 份、高雄縣政府衛
    生局煙毒尿液檢驗成績書及高雄醫學大學附設中和紀念醫院
    濫用藥物尿液檢驗報告各1 份在卷可稽，堪認被告自白與事
    實相符。又被告前因施用毒品案件，經原審法院裁定送觀察
    、勒戒後，經評定認為無繼續施用毒品之傾向，經臺灣屏東
    地方法院檢察署檢察官於87年8 月20日以87年度偵字第1692
    號、87年度偵字第2243號、87年度偵字第2369號為不起訴處
    分確定；又於89年間因施用毒品案件，經原審法院裁定送觀
    察、勒戒後，經評定認為有繼續施用毒品之傾向，經臺灣屏
    東地方法院檢察署檢察官提起公訴及聲請強制戒治，刑責部
    分經原審法院於90年7 月30日以90年度訴字第321 號判處有
    期徒刑9 月確定；而強制戒治部分，經原審法院裁定令入戒
    治處所施以強制戒治，因其戒治成績經評定為合格而經原審
    法院裁定停止戒治，所餘戒治期間交付保護管束，保護管束
    並於91年5 月19日期滿。詎仍不知悔改，於前開強制戒治執
    行完畢後5 年內，再犯毒品危害防制條例第10條第1 項之罪
    ，有臺灣高等法院被告全國前案紀錄表及臺灣屏東地方法院
    檢察署刑案資料查註資料紀錄表各1 份在卷可憑，本件事證
    明確，被告之犯行洵堪認定。
二、核被告乙○○所為，係犯毒品危害防制條例第10條第1 項之
    施用第一級毒品罪。被告持有第一級毒品海洛因之低度行為
    ，應為施用之高度行為所吸收，不另論罪。又被告先後多次
    施用第一級毒品海洛因之犯行，時間緊接，所犯構成要件相
    同，顯係基於概括之犯意反覆為之，為連續犯，應依刑法第
    56條規定，論以一罪，並加重其刑；被告自92年8 月底某日
    起至93年1 月29日止之施用第一級毒品犯行，雖未經公訴人
    起訴，惟此部分與起訴部分有連續犯之裁判上一罪關係，本
    院自得併予審判。又被告曾因違反戡亂時期肅清煙毒條例、
    麻醉藥品管理條例、分別經臺灣高等法院高雄分院、原審法
    院判處有期徒刑3 年6 月、4 月確定，合併應執行有期徒刑
    3 年8 月確定，又陸續因搶奪、竊盜、違反毒品危害防制條
    例案件，經原審法院分別判處有期徒刑7 月、4 月、9 月確
    定入獄執行，其間曾假釋出獄付保護管束，嗣因違反保護管
    束情節重大，經法院撤銷假釋入獄服殘餘刑期，於92年8 月
    21日縮短刑期執行完畢出獄，有臺灣高等法院被告全國全案
    紀錄表及臺灣屏東地方法院檢察署刑案資料查註紀錄表各1
    份在卷可考，其於執行完畢後5 年內，再犯本件有期徒刑以
    上之刑之罪，為累犯，應依刑法第47條規定加重其刑，並遞
    加之。
三、原審對被告乙○○予以論罪科刑，固非無見；惟查原審未及
    就被告自92年8 月底某日起至93年2 月28日止及自93年6 月
    27日起至同年8 月24日止之施用第一級毒品之行為，予以併
    案審理，尚有未洽，檢察官上訴意旨執此指摘原判決不當，
    為有理由，應由本院將原判決予以撤銷改判。審酌被告前因
    施用毒品犯行，甫經觀察、勒戒、強制戒治後，仍故態復萌
    ，再施用毒品不輟，無視於毒品對於自身健康之戕害及國家
    對於杜絕毒品犯罪之禁令，惡性非輕，並審酌被告施用毒品
    之次數、犯後坦承犯行，態度尚佳等一切情狀，量處有期徒
    刑1 年。扣案之注射針筒2 支，均係被告所有，且係供其預
    備施用海洛因所使用之工具，業據被告供明在卷，應依刑法
    第38條第1 項第2 款之規定宣告沒收。
據上論結，應依刑事訴訟法第369 條第1 項前段、第364 條、第
299 條第1 項前段、毒品危害防制條例第10條第1 項，刑法第11
條前段、第56條、第47條、第38條第1 項第2 款，判決如主文。
本案經檢察官甲○○到庭執行職務。
中　　華　　民　　國　　94　　年　　1 　　月　　18　　日
                  刑事第七庭    審判長法  官  莊飛宗
                                      法  官  黃三友
                                      法  官  黃憲文
以上正本證明與原本無異。
如不服本判決應於收受本判決後10日內向本院提出上訴書狀，其
未敘述上訴理由者，並得於提起上訴後10日內向本院補提理由書
狀（均須按他造當事人之人數附繕本）「切勿逕送上級法院」。
中　　華　　民　　國　　94　　年　　1 　　月　　19　　日
　　　　　　　　　　　　　　　　　　  書記官  葉淑華
附錄本判決論罪科刑法條：
毒品危害防制條例第10條第1 項施用第一級毒品者，處6 月以上
5年以下有期徒刑。
